【裁判字號】    89,訴,151
【裁判日期】    890803
【裁判案由】    違反毒品危害防制條例
【裁判全文】
臺灣基隆地方法院刑事判決                          八十九年度訴字第一五一號
    公  訴  人  臺灣基隆地方法院檢察署檢察官
    被      告  乙○○
右列被告因違反毒品危害防制條例案件，經檢察官提起公訴（八十九年度偵字第六五
○號），本院判決如左：
    主  文
乙○○共同轉讓第一級毒品，未遂，處有期徒刑陸月。
扣案之第一級毒品海洛因壹包（驗餘淨重壹點柒陸公克）沒收銷燬之。
    事  實
一、乙○○（於民國八十八年二月間因違反毒品危害防制條例案件，經本院判處有期
    徒刑六月，如易科罰金以三百元折算一日確定）與甲○○（業經本院判處有期徒
    刑一年二月）共同基於犯意之聯絡，由甲○○於八十九年一月三十日，在基隆市
    ○○路二八巷二六號五樓，將海洛因一包（驗餘淨重一．七六公克）交付乙○○
    ，委託乙○○在基隆市○○路七十二號前轉讓上開海洛因予真實姓名年籍不詳綽
    號「阿土」（起訴書記載為「意文」）之男子，乙○○尚未轉讓「阿土」，即於
    八十九年一月三十一日上午一時三十分許，經警在基隆市○○路七十二號前查獲
    ，並扣得該海洛因一包。
二、案經臺北縣警察局汐止分局報請臺灣基隆地方法院檢察署檢察官偵查起訴。
    理  由
一、訊據被告乙○○矢口否認有何轉讓海洛因之犯行，辯稱扣案之海洛因係警察從地
    上撿拾，非其持有云云。惟查，右揭事實業據被告於警訊時供稱：「（問：該包
    海洛因係何人所有？該包海洛因為何會在你身上？）是甲○○所有，是因為甲○
    ○與其友人約在基隆市○○路七十二號前（香雞城）要買賣，甲○○叫我拿這包
    海洛因去給他友人，當場即被警察查獲」等語，核與同案被告甲○○於警訊、偵
    查及本院審理時供述：「我是叫乙○○幫我送海洛因到愛四路香雞城給綽號『阿
    土仔』，我並沒有要販賣，是我向他借的，這一次是我要還他的．．．」、「我
    叫乙○○送海洛因給綽號『阿土仔』並沒有代價，因乙○○現沒地方住，現住在
    我這裏．．．」、「（問：叫乙○○去幫你送毒品給別人？）前幾天我跟阿土借
    海洛因，他跟我要，我叫乙○○幫我送去」（見八十九年度偵字第六五○號偵查
    卷宗第二十六頁反面）、「我之前欠壹個叫『阿土』的海洛因，他叫我過年前要
    還他錢或海洛因，因我身上海洛因不足，就摻了很多糖，但我自己不敢拿給阿土
    ，羅某自己說要幫我拿去．．．」（見本院八十九年四月二十七日訊問筆錄）之
    情節相符，且被告於八十九年一月三十一日為警查獲所扣得之白色粉末一包經送
    鑑定結果，含海洛因（驗餘淨重一．七六公克），有法務部調查局八十九年三月
    二十二日（八九）陸（一）字第八九一三三三二二號鑑定通知書附卷足憑，被告
    於警訊之自白與事實相符，其事後空言否認，自不足採信，本件事證明確，被告
    犯行洵堪認定。
二、按毒品危害防制條例業於八十六年十月三十日經立法院三讀通過，經總統於八十
    七年五月二十日公布施行，自同年月二十二日起生效，該條例第二條第二項第一
    款已將海洛因列為第一級毒品管制，自不得非法製造、運輸、販賣、轉讓、施用
    或持有，被告乙○○違反此項規定，轉讓海洛因之行為，核係觸犯同條例第八條
    第四項、第一項之轉讓第一級毒品未遂罪。又被告持有海洛因之低度行為，應為
    其轉讓之高度行為所吸收，不另論罪。被告乙○○與同案被告甲○○之間，有犯
    意之聯絡及行為之分擔，應為共同正犯，而同案被告甲○○已將海洛因一包交付
    同案被告乙○○，乙○○尚未轉讓綽號「阿土」之男子即為警查獲，為未遂犯，
    依刑法第二十六條前段之規定，按既遂犯之刑減輕之。爰審酌被告之素行、轉讓
    毒品之次數、所造成戕害他人身心之影響，及犯罪後態度等一切情狀，量處如主
    文所示之刑。
三、扣案之海洛因一包（驗餘淨重一．七六公克），應依毒品危害防制條例第十八條
    第一項沒收銷燬之。
據上論斷，應依刑事訴訟法第二百九十九條第一項前段，毒品危害防制條例第八條第
四項、第一項、第十八條第一項，刑法第十一條前段、第二十八條、第二十六條前段
，判決如主文。
本案經檢察官周慶華到庭執行職務。
中      華      民      國    八十九    年      八      月      三      日
                                臺灣基隆地方法院刑事第二庭
                                        法      官  陳湘琳
右正本證明與原本無異。
對於本件判決如有不服，應於收受送達後十日內，向本院提出上訴書狀，上訴於臺灣
高等法院，並按他造當事人之人數附具繕本。
                                        書  記  官  李姿穎
中      華      民      國    八十九年      八      月      七      日
附錄論罪法條
毒品危害防制條例第八條第一項、第四項：
轉讓第一級毒品者，處一年以上七年以下有期徒刑，得併科新臺幣一百萬元以下罰金
。
前三項之未遂犯罰之。


司法院資訊處製作；財團法人民間司法改革基金會備份。
